【裁判字號】    89,訴,523
【裁判日期】    890420
【裁判案由】    偽造文書
【裁判全文】
臺灣臺中地方法院刑事判決                          八十九年度訴字第五二三號
    公訴人  台灣台中地方法院檢察署檢察官
    被  告  甲○○
右列被告因偽造文書案件，經檢察官提起公訴（八十九年度偵字第一八四六號），本
院判決如左：
    主  文
甲○○行使偽造私文書，足以生損害於公眾及他人，處有期徒刑參月。緩刑貳年。
內政部警政署國道公路警察局公警局交字第Ｚ00000000號及第Ｚ00000
000號舉發違反道路交通管理事件通知單內偽造之「乙○○」署押共陸枚（每份均
含移送聯內收受通知聯者簽章欄內之署押各壹枚，及複製在迴覆聯、存根聯內之署押
各壹枚，貳份共陸枚）均沒收。
    事  實
一、甲○○於民國（下同）八十九年一月十七日晚間十一時許，駕駛車號ｏＢ─五四
    五九號自用小客車，行經國道一號公路南向一百六十八公里處，因使用註銷牌號
    行駛為警攔下盤查。甲○○因尚未考領駕駛執照，恐為警發覺而遭重罰，即向攔
    檢之警員陳稱，伊為「乙○○」（即甲○○之堂弟），未帶駕照、行照，警員因
    而掣發內政部警政署國道公路警察局公警局交字第ｚ00000000號及第ｚ
    00000000號舉發違反道路交通管理事件通知單二份，舉發甲○○使用註
    銷牌號及未帶駕照、行照等違規事項，甲○○即在上開二份通知單移送聯內之收
    受通知聯者簽章欄上，分別偽簽「乙○○」之署押各一枚（通知單一式四份，以
    複寫製作，除通知聯無行為人署押外，另迴覆聯、存根聯內均複製有署押各一枚
    ，是含移送聯之署押，此二次舉發之通知單上，共有「乙○○」之署押六枚），
    表明違規人係「乙○○」，及「乙○○」已收受該舉發違反道路交通管理事件通
    知單，再交回取締之警員而持以行使，足以生損害於余君虎及警察機關對於道路
    交通管理之正確性。
二、案經內政部警政署國道公路警察局第三警察隊報請臺灣臺中地方法院檢察署檢察
    官偵查起訴。
    理  由
一、右開事實，業經被告甲○○迭於警訊、偵查及本院審理時坦承不諱，並有舉發違
    反道路交通管理事件通知單二份在卷可資佐證。事證明確，被告犯行堪予認定。
二、查被告於舉發違反交通管理事件通知單移送聯內之收受通知者簽章欄上偽簽乙○
    ○之署押，並複製至迴覆聯、存根聯，因該收執聯含有收據性質並交付於警員，
    顯對該文書之內容有所主張，足以生損害於乙○○及警察機關對於違規道路交通
    事件之管理。核其所為，係犯刑法第二百十六條、第二百十條之行使偽造私文書
    罪。被告偽造署押為偽造私文書之階段行為，又偽造私文書後復持以行使，其偽
    造私文書之低度行為為行使偽造私文書之高度行為所吸收，均不另論罪。爰審酌
    被告犯罪之動機、目的、手段、智識程度、所生危害、犯後坦承犯行等一切情狀
    ，量處如主文所示之刑。又查被告未曾受有期徒刑以上刑之宣告，有台灣高等法
    院被告全國前案紀錄表在卷足稽，因年僅十九歲，擔心受罰，一時失慮致罹刑章
    ，犯後坦承犯行，經此教訓，當知警惕無再犯之虞，本院綜核各情認所宣告之刑
    ，以暫不執行為宜，爰併予宣告緩刑二年，以啟自新。又內政部警政署國道公路
    警察局公警局交字第Ｚ00000000號及第Ｚ00000000號舉發違反
    道路交通管理事件通知單移送聯收受通知聯者簽章欄上偽造之「乙○○」署押及
    複製在迴覆聯、存根聯內之「乙○○」署押共六枚（每份三枚，二份共六枚），
    應依刑法第二百十九條規定宣告沒收。
據上論斷，應依刑事訴訟法第二百九十九條第一項前段，刑法第二百十六條、第二百
十條、第二百十九條、第七十四條第一款，判決如主文。
中      華      民      國      八十九      年      四    月    二十    日
                                      臺灣臺中地方法院刑事第二庭
                                              法  官  吳  幸  芬
右正本證明與原本無異。
如不服本判決，應於判決送達後十日內向本院提出上訴狀，上訴於臺灣高等法院臺中
分院( 須附繕本 )。
                                              書記官
中      華      民      國      八十九      年      四    月    二十四  日
附錄本案論罪科刑法條全文
刑法第二百十條
偽造、變造私文書，足以生損害於公眾或他人者，處五年以下有期徒刑。
刑法第二百十六條
行使第二百十條至第二百十五條之文書者，依偽造、變造文書或登載不實事項或使登
載不實事項之規定處斷。


司法院資訊處製作；財團法人民間司法改革基金會備份。
